# 请教陈版，限售股在新旧金融准则的账务处理

提问人：黎诗雅 lsy 时间：2019-10-31 06:30:25
请教陈版，我司目前仍未执行新的金融会计准则，今年持有一家上市公司限售股（ 3 年），目前账面放在可供出售金融资产核算，想请问下陈版， 1 、旧金融准则下，我司持有的限售股期末的公允价值变动（假设有做期权评估出变动金额），也放在其他综合收益核算，不能转为交易性金融资产并将其变动计入当期损益对吗？ 2 、如果我司今年年底适用了新的金融会计准则，是否可以将此限售股放在以公允价值计量且其变动计入当期损益核算？（今年限售股第 1 年，还有两年解禁）我看了新金融会计准则 22 号，里面对于交易性的定义有个近期，这个近期的概念是否有明确规定年限？我司持有这限售股的目的非常明确，即解禁后随时出售，请教陈版，因为没有特别明确看到限售股的案例解析，我司是否可以放入以公允价值计量且其变动计入当期损益核算，已咨询事务所，说是可以打这个擦边球，所以想看看各位大神想法。谢谢！

回答人：chenyiwei
1 、是，不能转为交易性金融资产核算。
2 、新准则下默认是作为以公允价值计量且其变动计入损益的金融资产。一旦解禁就将要出售的限售股不是非交易性的。